臺灣屏東地方法院民事裁定
111年度消債清字第22號
聲  請  人  
即 債務 人  楊雅惠  


上列當事人因消費者債務清理事件聲請清算，本院裁定如下：
    主  文
債務人楊雅惠自民國111年11月14日中午12時起開始清算程序。
命司法事務官進行本件清算程序。
    理  由
一、按債務人不能清償債務或有不能清償之虞者，於法院裁定開
    始更生程序或許可和解或宣告破產前，得向法院聲請依本條
    例所定清算程序，清理其債務；法院開始清算程序之裁定，
    應載明其年、月、日、時，並即時發生效力，消費者債務清
    理條例（下稱消債條例）第3條、第80條前段、第83條第1項
    分別定有明文。次按法院裁定開始清算程序後，得命司法事
    務官進行清算程序，復為消債條例第16條第1項前段所明定
    。
二、本件聲請意旨略以：聲請人積欠至少新臺幣（下同）3,937,
    106元之債務，有不能清償之情，且曾於111年3月間與最大
    債權人台新國際商業銀行股份有限公司進行消費者債務清理
    前置調解，惟協商不成立。聲請人復未經法院裁定開始更生
    程序或許可和解或宣告破產，爰依法聲請准予裁定清算等語
    。
三、聲請人所主張之上開事實，業據其提出所述相符之財產及收
    入狀況說明書、債權人清冊、全國財產稅總歸戶財產查詢清
    單財團法人金融聯合徵信中心當事人查詢個人資料（信用報
    告）回覆書、財政部南區國稅局108至109年度綜合所得稅各
    類所得資料清單等件為證，並有本院調解程序筆錄可參。經
    查：
㈠、關於聲請人收入部分，聲請人從事美髮店打零工，每月所得2
    0,000元，雖未提出任何事證供本院審酌，惟聲請人108、10
    9年均無所得，現投保漁保，有漁會會員在保證明書，顯未
    受僱於任何公司或商號，堪信屬實，另聲請人因其2名子女
    而領有補助金共13,000元，應予加計，則聲請人現在每月所
    得應為33,000元（計算式：20,000＋13,000＝33,000）。至聲
    請人現在支出部分，聲請人陳稱每月必要支出10,750元，雖
    未提出全部單據供本院審酌，惟低於依消債條例第64條之2
    第1項規定，以111年衛生福利部公告每人每月最低生活費之
    1.2倍計算之數額17,076元，應屬確實。又聲請人育有成年
    子女2名，現年22、21歲，其中22歲之女109年有所得4,248
    元、110年有所得16,150元；21歲之子109年有所得9,000元
    、110年有所得4,000元，其等現仍在學中，有戶籍謄本、在
    學證明可佐，堪認其等有受聲請人扶養之必要。而上開扶養
    義務，應由聲請人及其配偶共同負擔，並以上開基準計算，
    聲請人每月應負擔每人扶養費為17,076元（計算式：17,076
    ×2÷2＝17,076），則聲請人主張低於上開金額之扶養費10,00
    0元，亦足採信。
㈡、基上，聲請人每月所得扣除必要生活支出及扶養費後，僅餘5
    ,924元（計算式：33,000－17,076－10,000＝5,924）。而聲請
    人積欠之無擔保及無優先權債務本金達3,937,106元，有前
    引聯徵中心資料可考，若加計利息則顯然更高，堪認聲請人
    確有不能清償債務或有不能清償之虞之情形，而有清算之原
    因。此外，本件又查無聲請人有消債條例第6條第3項、第8
    條或第82條第2項所定駁回清算聲請之事由存在，是聲請人
    聲請本件清算，為有理由，應予准許。
四、綜上，聲請人聲請清算，為有理由，依首開法條規定，爰裁
    定如主文第一項所示，並命司法事務官進行本件清算程序。
　　
中　　華　　民　　國　　111 　年　　11　　月　　14　　日
                  民事庭  法　官　曾吉雄
上為正本係照原本作成。
不得抗告。
中　　華　　民　　國　　111 　年　　11　　月　　14　　日
　                        書記官　鄭美雀